【裁判字號】    98,聲再,21
【裁判日期】    980925
【裁判案由】    違反毒品危害防制條例
【裁判全文】
臺灣高等法院花蓮分院刑事裁定          98年度聲再字第21號
聲  請  人  甲○○
即  被  告
                    現於臺灣花蓮監獄執行中
上列聲請人因違反毒品危害防制條例案件，對於本院97年度重上
更（三）字第22號中華民國97年8月14日、96年度上更（二）字
第49號中華民國96年9月29日確定判決，聲請再審，本院裁定如
下：
    主  文
再審之聲請駁回。
    理  由
一、再審聲請意旨略以：聲請人即被告甲○○因違反毒品危害防
    制條例案件，經本院分別以97年度重上更（三）字第22號判
    決聲請人連續販賣第一級毒品，處有期徒刑14年，以96年度
    上更（二）第49號判決聲請人連續販賣第二級毒品，處有期
    徒刑8年，均已確定。惟原判決有下述情形，致影響原確定
    判決，爰依法聲請再審：
  1.聲請人發現確實之新證據致影響原確定判決：聲請人於本院
    更審時曾提供毒品之來源者為陳伯仁（按應為陳柏仁之誤）
    ，亦曾聲請調查此部分證據，惟法院未盡職權詳為調查，致
    未依毒品危害防制條例第17條之規定以聲請人供出毒品來源
    而予以減刑，尚有違誤。且原確定判決僅於判決書內說明駁
    回上開聲請調查之理由，致未給聲請人聲明異議之機會，所
    踐行之訴訟程序亦有違誤。而聲請人嗣後亦向花蓮縣警察局
    及臺灣花蓮地方法院檢察署（以下簡稱花蓮地檢署）檢察官
    告發陳柏仁涉嫌販賣第1、2級毒品，經檢察官認為聲請人告
    發之犯罪時間在陳柏仁前案判決確定之前，有舊刑法之連續
    犯關係，為前案確定判決效力所及不得再行追訴而為不起訴
    處分，則聲請人既已供出毒品來源且經破獲，該證據已足以
    動搖原判決，符合上開條例第17條減刑之規定。
  2.聲請人涉犯毒品危害防制條例第4條第1項、第2項販賣第1、
    2級毒品罪，未審酌是否適用舊刑法第55條方法結果之牽連
    犯關係而從一重處斷，而竟適用數罪併罰之例分別論科，原
    判決即有不適用法則或適用不當之違背法令情事。
二、經查：
  1.按刑事訴訟法第420條第1項第6款所謂發見確實之新證據，
    係指該證據於事實審法院判決前已經存在，為法院、當事人
    所不知，不及調查斟酌，至其後始行發見，且就證據本身形
    式上觀察，固不以絕對不須經過調查程序為條件，但必須顯
    然可認為足以動搖原有罪確定判決，而為受判決人無罪、免
    訴、免刑或輕於原判決所認罪名之判決者為限。本件聲請人
    向花蓮地檢署告發陳柏仁於94年間，在基隆地區，販賣第1
    、2 級毒品給聲請人之犯行，業經檢察官以陳柏仁於94年10
    月至95年1月間因販賣第1、2級毒品案件，經臺灣花蓮地方
    法院及本院分別判處有期徒刑8年、15年確定，則聲請人告
    發陳柏仁之犯行，應為前案確定判決效力所及，而為不起訴
    處分，有98年4月15日臺灣花蓮地方法院檢察署檢察官98年
    度偵字第1656號不起訴處分書影本1份在卷可按，則上開不
    起訴處分書於前開確定判決事實審法院判決前並未存在，已
    非刑事訴訟法第420條第1項第6款所謂之新證據。
  2.次按販賣毒品者，其所稱毒品來源之供述，須有補強證據以
    擔保其供述之真實性，良以其供述之憑信性本不及於一般人
    ，況其供出來源，因而破獲者，法律復規定得減輕其刑，其
    有為邀輕典而為不實之陳述之可能，其供述之真實性自有合
    理之懷疑。本件聲請人雖告發陳柏仁販賣第1、2級毒品，惟
    因其所告發之犯行，係在陳柏仁前案確定判決效力所及之範
    圍內，檢察官乃逕為不起訴處分，並未因聲請人之告發而破
    獲陳柏仁上開犯行，有上開不起訴處分書可稽；況且聲請人
    供出毒品來源為陳柏仁一節，形式上尚難逕認屬實，必須經
    過相當之調查程序始能認定，從而上開不起訴處分書從形式
    上觀察，尚不足以動搖原確定判決之結果，難認為刑事訴訟
    法第420條第1項第6款所謂發見確實之新證據。
  3.再者，本院97年度重上更（三）字第22號判決理由中已就聲
    請人聲請調查毒品來源為陳柏仁一節，說明聲請人於本院審
    理之前從未指證毒品來源，亦未向有偵查犯罪職務之檢警機
    關供出毒品來源，自無因供出來源而破獲之情形，與毒品危
    害防制條例第17條之規定不符，故無必要調查該項事實之證
    據等語駁回聲請，而聲請人不服提起第三審上訴時，上訴意
    旨亦已指摘上情，經最高法院以原判決已在理由中論斷綦詳
    ，並無上訴意旨所指之違法情形而駁回聲請人之上訴，有最
    高法院97年度台上字第6735號判決在卷可按，聲請人以訴訟
    程序有所違誤云云，尚非可採。
  4.至於聲請人主張所犯販賣第1級毒品與第2級毒品罪間有方法
    結果之牽連關係，應從一重處斷云云，惟被告所犯販賣第一
    級毒品、販賣第二級毒品罪，罪名互不相同，二個犯罪間亦
    無必然之關連，更難謂有何方法目的或手段結果間之牽連關
    係，原判決認聲請人所犯上開罪名犯意各別行為亦殊，應分
    論併罰，並無不當，且聲請人此部分法律上之意見，亦非屬
    再審程序所能救濟，併此敘明。
三、綜上，本件再審之聲請，核無理由，應依同法第434條第1項
    裁定如主文。
中    華    民    國    98    年    9     月  25      日
                  刑事庭審判長法  官  何方興
                              法  官  賴淳良
                              法  官  林碧玲
以上正本證明與原本無異。
如不服本裁定，應於裁定送達後5日內向本院提出抗告狀。抗告
書狀，並應敘述抗告之理由。
中    華    民    國    98    年    9     月    25    日
                              書記官  李閔華


司法院資訊處製作；財團法人民間司法改革基金會備份。
